---
title: "Bayesiano - DiametroGerminacion"
author: "Marielle R"
output: html_document
editor_options: 
  chunk_output_type: inline
---


3. Estime un modelo mixto con lmer en la librería `lme4` que incluya interacción entre *edad1* y *sexo*. Además que incluya los interceptos y pendientes aleatorias de forma independiente.

(rho=0)
```{r}
mod4g = lme4::lmer( diametro ~ dia+riego+hongos+dia*riego+ (1|planta) + (0+dia|planta) , REML = F, data = base2)

summary(mod4g)

```

4. Extraiga la matriz de estructura de la parte aleatoria y llámela xa.  Para extraer esta matriz puede usar: `t(as.matrix(attributes(mod)$pp$Zt))`. 
```{r}
xa=t(as.matrix(attributes(mod4g)$pp$Zt))[,1:33]
```

+ Coloque *xa* en un *data.frame* llamado *dat.a*. Luego redefina *dat.a* como una lista.  Observe cuidadosamente el contenido de *xa*.  
```{r}
dat.a=as.list(as.data.frame(xa))
```

+ Observe los nombres de la lista.
```{r}
names(dat.a)
```

+ Extraiga la matriz de estructura de la parte fija, colóquela en un *data.frame* llamado *dat.f* y también defínalo como una lista.
```{r}
dat.f=as.list(as.data.frame(model.matrix(mod4g)))
names(dat.f)
```
[1] "(Intercept)" "dia"         "riegoWW"     "hongosHMA+"  "dia:riegoWW"

+ Observe los nombres de la lista. Cambie los nombres.
```{r}
names(dat.f)=c("intercepto","dia","riegoWW","hongosH", "diariegoWW")
names(dat.f)
```

+ Combine las dos listas poniendo primero la parte fija y luego la parte aleatoria y llame a la nueva lista *dat*.
```{r}
dat=c(dat.f, dat.a)
names(dat)
```

+ Agregue 3 elementos a las lista: la variable respuesta (Y), el número de casos (N) y el número individuos (p).
```{r}
dat$Y = base2$diametro
dat$N = length(base2$diametro)
dat$p = length(levels(base2$planta))
names(dat)
#dat
```


3. Cambie el siguiente código para definir un modelo en *stan*. El objeto resultante se va a almacenar en *stan.mod1*:

```{r}
stan.mod1 = "
 data {
   // Numero de observaciones
   int<lower=0> N;
   // Numero de plantas
   int<lower=0> p;

 
   // Variables de la parte sistemática / tomar como guia names(dat)
   int <lower=0, upper=1> intercepto[N];
   real dia[N];
   int <lower=0, upper=1> riegoWW[N];
   int <lower=0, upper=1> hongosH[N];
   
   int <lower=0, upper=1>p12[N];
   int <lower=0, upper=1>p13[N];
   int <lower=0, upper=1>p14[N];
   int <lower=0, upper=1>p15[N];
   int <lower=0, upper=1>p16[N];
   int <lower=0, upper=1>p18[N];
   int <lower=0, upper=1>p19[N];
   int <lower=0, upper=1>p21[N];
   int <lower=0, upper=1>p210[N];
   int <lower=0, upper=1>p23[N];
   int <lower=0, upper=1>p24[N];
   int <lower=0, upper=1>p25[N];
   int <lower=0, upper=1>p26[N];
   int <lower=0, upper=1>p27[N];
   int <lower=0, upper=1>p29[N];
   int <lower=0, upper=1>p310[N];
   int <lower=0, upper=1>p32[N];
   int <lower=0, upper=1>p33[N];
   int <lower=0, upper=1>p34[N];
   int <lower=0, upper=1>p35[N];
   int <lower=0, upper=1>p36[N];
   int <lower=0, upper=1>p37[N];
   int <lower=0, upper=1>p38[N];
   int <lower=0, upper=1>p41[N];
   int <lower=0, upper=1>p410[N];
   int <lower=0, upper=1>p42[N];
   int <lower=0, upper=1>p43[N];
   int <lower=0, upper=1>p44[N];
   int <lower=0, upper=1>p45[N];
   int <lower=0, upper=1>p46[N];
   int <lower=0, upper=1>p47[N];
   int <lower=0, upper=1>p48[N];
   int <lower=0, upper=1>p49[N];

   
   // Respuesta
   real Y[N];
 }
 
  parameters {
   // beta0: intercepto
   real beta0;
   // beta1: pendiente general
   real beta1;
   
   // tauR: efectos de riegoWW
   real tauR;
   // tauH: efectos de hongosHMA+
   real tauH;
   // delta: efectos de interacion dia:riegoWW
   real delta;
   
   // beta0i: efectos aleatorios sobre interceptos
   real beta0i[p];
   // beta1i: efectos aleatorios sobre pendiente
   real beta1i[p];
   
   
   // sigma0: desviación estándar de interceptos
   real<lower=0> sigma0;         
   // sigma1: desviación estándar de pendientes
   real<lower=0> sigma1;      
   // sigma_error: desviación estándar del error
   real<lower=0> sigma_error;       
  }
 
 
 transformed parameters  {
   // Media condicional
   real mu[N];
 
   for (i in 1:N) {
     mu[i] = beta0 + beta1*dia[i] + tauR*riegoWW[i] + tauH*hongosH[i] + delta*dia[i]*riegoWW[i] +
            beta0i[1]*p12[i]+
            beta0i[2]*p13[i]+
            beta0i[3]*p14[i]+
            beta0i[4]*p15[i]+
            beta0i[5]*p16[i]+
            beta0i[6]*p18[i]+
            beta0i[7]*p19[i]+
            beta0i[8]*p21[i]+
            beta0i[9]*p210[i]+
            beta0i[10]*p23[i]+
            beta0i[11]*p24[i]+
            beta0i[12]*p25[i]+
            beta0i[13]*p26[i]+
            beta0i[14]*p27[i]+
            beta0i[15]*p29[i]+
            beta0i[16]*p310[i]+
            beta0i[17]*p32[i]+
            beta0i[18]*p33[i]+
            beta0i[19]*p34[i]+
            beta0i[20]*p35[i]+
            beta0i[21]*p36[i]+
            beta0i[22]*p37[i]+
            beta0i[23]*p38[i]+
            beta0i[24]*p41[i]+
            beta0i[25]*p410[i]+
            beta0i[26]*p42[i]+
            beta0i[27]*p43[i]+
            beta0i[28]*p44[i]+
            beta0i[29]*p45[i]+
            beta0i[30]*p46[i]+
            beta0i[31]*p47[i]+
            beta0i[32]*p48[i]+
            beta0i[33]*p49[i]+
            beta1i[1]*p12[i]*dia[i]+
            beta1i[2]*p13[i]*dia[i]+
            beta1i[3]*p14[i]*dia[i]+
            beta1i[4]*p15[i]*dia[i]+
            beta1i[5]*p16[i]*dia[i]+
            beta1i[6]*p18[i]*dia[i]+
            beta1i[7]*p19[i]*dia[i]+
            beta1i[8]*p21[i]*dia[i]+
            beta1i[9]*p210[i]*dia[i]+
            beta1i[10]*p23[i]*dia[i]+
            beta1i[11]*p24[i]*dia[i]+
            beta1i[12]*p25[i]*dia[i]+
            beta1i[13]*p26[i]*dia[i]+
            beta1i[14]*p27[i]*dia[i]+
            beta1i[15]*p29[i]*dia[i]+
            beta1i[16]*p310[i]*dia[i]+
            beta1i[17]*p32[i]*dia[i]+
            beta1i[18]*p33[i]*dia[i]+
            beta1i[19]*p34[i]*dia[i]+
            beta1i[20]*p35[i]*dia[i]+
            beta1i[21]*p36[i]*dia[i]+
            beta1i[22]*p37[i]*dia[i]+
            beta1i[23]*p38[i]*dia[i]+
            beta1i[24]*p41[i]*dia[i]+
            beta1i[25]*p410[i]*dia[i]+
            beta1i[26]*p42[i]*dia[i]+
            beta1i[27]*p43[i]*dia[i]+
            beta1i[28]*p44[i]*dia[i]+
            beta1i[29]*p45[i]*dia[i]+
            beta1i[30]*p46[i]*dia[i]+
            beta1i[31]*p47[i]*dia[i]+
            beta1i[32]*p48[i]*dia[i]+
            beta1i[33]*p49[i]*dia[i];

   }
 }
 
 model {

   beta0i ~ normal(0, sigma0);  
   beta1i ~ normal(0, sigma1);  
   Y ~ normal(mu, sigma_error);   
 }
"
```

4. Corra el modelo en *stan* y almacénelo en un objeto que se va a llamar *stan.fit1*. Haga 1 cadena con un total de 3000 iteraciones y decida cuántas iteraciones quiere descartar de calentamiento. Use los procesadores en paralelo.
```{r}
stan.fit1 <- stan(
  model_code = stan.mod1,
  data       = dat,
  chains     = 2,
  iter       = 500,
  warmup     = 50,
  cores      = parallel::detectCores(),     
)
```

5. Haga gráficos con las cadenas obtenidas para los parámetros
```{r}
traceplot(stan.fit1, pars = c("beta0","beta1","sigma0","sigma1", "sigma_error"), inc_warmup = TRUE)
traceplot(stan.fit1, pars = c("beta0","beta1","sigma0","sigma1", "sigma_error"), inc_warmup = FALSE)
```

```{r}
print( stan.fit1)
```

