---
title: "medidas repetidas"
output: html_document
---

```{r setup, include=FALSE}
knitr::opts_chunk$set(echo = TRUE)
```

```{r leer base}
library(tidyr)
library(dplyr)
load("germinacion.Rdata")
```

Se usa un modelo normal ya que si se analiza la alturo o el diametro, son medidas continuas por lo que un modelo con respuesta condicional normal es adecuado

```{r ver correlacion visualmente}
beta0=beta1=c()
ind = levels( base$medida)
for(i in 1: length( ind) ) {
  dat = base %>% filter( medida == ind[i]) 
  mod = lm( altura ~ n_med, data = dat)
  beta0[i] = mod$coef[1]
  beta1[i] = mod$coef[2]
}
bet0=bet1=c()
for(i in 1: length( ind) ) {
  dat = base %>% filter( medida == ind[i]) 
  mod = lm( diametro ~ n_med, data = dat)
  bet0[i] = mod$coef[1]
  bet1[i] = mod$coef[2]
}
paste("correlacion para altura :", round(cor( beta0, beta1),2), " correlacion para diametro :",round( cor( bet0, bet1),2), sep = "")
```
```{r graficos}
 
with( base, lattice::xyplot( altura ~ n_med, group = medida, ylab="Altura de la planta",type="r", main = "Altura"))
lattice::xyplot( beta1 ~ beta0, type = c("r","p"), auto.key = T)

with( base, lattice::xyplot( diametro ~ n_med, group = medida, ylab="Diametro de la planta",type="r", main = "Diametro"))
lattice::xyplot( bet1 ~ bet0, type = c("r","p"), auto.key = T)
```


Interaccion de las pendientes parece ser importante porque cambia para algunas plantas


El modelos inicial es: 
$$$$

```{r evaluar correlacion}
options(contrasts=c("contr.sum","contr.poly"))
mod1 = lme4::lmer( altura ~ n_med*tratamiento + (1+tratamiento|medida) , REML = F, data = base)
mod2 = lme4::lmer( altura ~ n_med*tratamiento + (1|medida) + (0+tratamiento|medida) , REML = F, data = base)
anova( mod1, mod2)
```

Preguntas
1- Seria importante quitar los 0s de la primera medida, pues no germinaron?
2- Hacer dos analisis o solo uno? Tenemos dos respuestas
3- n_med necesita ser numerica o categorica?
4- Falta H3mes