---
title: "medidas repetidas"
output: html_document
---

```{r setup, include=FALSE}
knitr::opts_chunk$set(echo = TRUE)
```

```{r leer base}
library(tidyr)
library(dplyr)
load("germinacion.Rdata")

vacios = names(which(table(base$altura,base$medida)[1,]>1))

base2 = base[base$medida%in%vacios==F,]
length(unique(base2$medida))
```

Se usa un modelo normal ya que si se analiza la alturo o el diametro, son medidas continuas por lo que un modelo con respuesta condicional normal es adecuado

```{r ver correlacion visualmente}
beta0=beta1=c()
ind = levels( base$medida)
for(i in 1: length( ind) ) {
  dat = base %>% filter( medida == ind[i]) 
  mod = lm( altura ~ dia, data = dat)
  beta0[i] = mod$coef[1]
  beta1[i] = mod$coef[2]
}
bet0=bet1=c()
for(i in 1: length( ind) ) {
  dat = base %>% filter( medida == ind[i]) 
  mod = lm( diametro ~ dia, data = dat)
  bet0[i] = mod$coef[1]
  bet1[i] = mod$coef[2]
}
paste("correlacion para altura :", round(cor( beta0, beta1),2), " correlacion para diametro :",round( cor( bet0, bet1),2), sep = "")
```
```{r graficos}
 
with( base2, lattice::xyplot( altura ~ dia|medida, ylab="Altura de la planta",type = c("r","p"), main = "Altura"))
lattice::xyplot( beta1 ~ beta0, type = c("r","p"), auto.key = T)

with( base2, lattice::xyplot( diametro ~ dia| medida, ylab="Diametro de la planta",type=c("r","p"), main = "Diametro"))
lattice::xyplot( bet1 ~ bet0, type = c("r","p"), auto.key = T)
```
```{r}
with( base, lattice::xyplot( altura ~ dia|medida, ylab="Altura de cada planta ",type = c("r","p"), main = "Altura"))
with( base, lattice::xyplot( altura ~ dia, groups = medida, ylab="Pendiente por planta",type = c("r"), main = "Altura"))
```


Interaccion de las pendientes parece ser importante porque cambia para algunas plantas


El modelos inicial es: 
$$$$

```{r evaluar correlacion}
options(contrasts=c("contr.sum","contr.poly"))
mod1 = lme4::lmer( altura ~ dia*tratamiento + (1+dia|medida) , REML = F, data = base)
mod2 = lme4::lmer( altura ~ dia*tratamiento + (1|medida) + (0+dia|medida) , REML = F, data = base)
anova( mod1, mod2)

```

Preguntas
1- Seria importante quitar los 0s de la primera medida, pues no germinaron? Listo
2- Hacer dos analisis o solo uno? Tenemos dos respuestas Listo
3- dia necesita ser numerica o categorica? Listo



############## no voy a borrar nada porque no se como funciona esto jejeps

```{r leer base}
library(tidyr)
library(dplyr)
load("germinacion.Rdata")

vacios = names(which(table(base$altura,base$planta)[1,]>1))

base2 = base[base$planta%in%vacios==F,]
length(unique(base2$planta))
attach(base2)
```

```{r Regresion para cada planta}
beta0=beta1=c()
ind=as.numeric(names(table(base2$planta))) #esto no sirve aun sigue saliendo que son 40 y no 33.
for(i in 1:33) {
mod=lm(altura~dia,base2[planta==ind[i],])
beta0[i]=mod$coef[1]
beta1[i]=mod$coef[2]
}
```

```{r graficos}
library(lattice)
xyplot(altura~dia,group=planta, ylab="altura",type="r")

plot(beta1,beta0,pch=18)
abline(lm(beta0~beta1))
cor(beta0,beta1)
```

```{r Prueba correlacion entre b0 y b1}
#Creo que los modelos serian algo así porque tenemos dos factores pero no se

library(lme4)
options(contrasts=c("contr.sum","contr.poly"))
mod1 = lme4::lmer( altura ~ dia*riego*hongos + (1+dia|planta) , REML = F, data = base)
mod2 = lme4::lmer( altura ~ dia*riego*hongos + (1|planta) + (0+dia|planta) , REML = F, data = base)
anova( mod1, mod2)
```

```{r Prueba de igualdad de pendientes}
mod3=lmer(distancia~edad1*sexo+(1|sujeto),REML=F)
anova(mod3,mod2)
```














