---
title: "medidas repetidas"
output: html_document
editor_options: 
  chunk_output_type: inline
---

```{r setup, include=FALSE}
knitr::opts_chunk$set(echo = TRUE)
```

```{r leer base}
library(tidyr)
library(dplyr)
load("germinacion.Rdata")
#negat
vacios = names(which(table(base$altura,base$planta)[1,]>1))
`%notin%` <- Negate(`%in%`)

base2 <- base %>% filter( planta %notin% vacios) 
#base3 = base[base$planta%in%vacios==F,]
#length(unique(base2$medida))
```




Se usa un modelo normal ya que si se analiza la alturo o el diametro, son medidas continuas por lo que un modelo con respuesta condicional normal es adecuado

```{r ver correlacion visualmente}
beta0=beta1=c()
ind = unique( base2$planta)
for(i in 1: length( ind) ) {
  dat = base2 %>% filter( planta == ind[i]) 
  mod = lm( altura ~ dia, data = dat)
  beta0[i] = mod$coef[1]
  beta1[i] = mod$coef[2]
}
bet0=bet1=c()
for(i in 1: length( ind) ) {
  dat = base2 %>% filter( planta == ind[i]) 
  mod = lm( diametro ~ dia, data = dat)
  bet0[i] = mod$coef[1]
  bet1[i] = mod$coef[2]
}
paste("correlacion para altura :", round(cor( beta0, beta1),2), " correlacion para diametro :",round( cor( bet0, bet1),2), sep = "")
```
```{r graficos}
 
with( base2, lattice::xyplot( altura ~ dia|planta, ylab="Altura de la planta",type = c("r","p"), main = "Altura"))
lattice::xyplot( beta1 ~ beta0, type = c("r","p"), auto.key = T)

with( base2, lattice::xyplot( diametro ~ dia| planta, ylab="Diametro de la planta",type=c("r","p"), main = "Diametro"))
lattice::xyplot( bet1 ~ bet0, type = c("r","p"), auto.key = T)
```
```{r}
with( base2, lattice::xyplot( altura ~ dia|planta, ylab="Altura de cada planta ",type = c("r","p"), main = "Altura"))
with( base2, lattice::xyplot( altura ~ dia, groups = planta, ylab="Pendiente por planta para altura",type = c("r"), main = "Altura"))
with( base2, lattice::xyplot( diametro ~ dia|planta, ylab="diametro de cada planta ",type = c("r","p"), main = "Altura"))
with( base2, lattice::xyplot( diametro ~ dia, groups = planta, ylab="Pendiente por planta para diametro",type = c("r"), main = "Altura"))
```


Interaccion de las pendientes parece ser importante porque cambia para algunas plantas


El modelos inicial es: 
$$y = \mu + \alpha_i+ \delta_j + \gamma_{ \alpha_i, \delta_j}+\beta_1t+\beta_{0,k}+\beta_{1,k}+e_{i,j,k}$$
falta interaccion de tiempo con los 






```{r Prueba correlacion entre b0 y b1}
options(contrasts=c("contr.sum","contr.poly"))
mod1 = lme4::lmer( altura ~ dia+riego+hongos+dia*riego+riego*hongos + (1+dia|planta) , REML = F, data = base2)

mod2 = lme4::lmer( altura ~ dia+riego+hongos+dia*riego+riego*hongos + (1|planta) + (0+dia|planta) , REML = F, data = base2)
anova( mod1, mod2, test = "LRT")
```
No se rechaza la hipotesis nula, por lo que no hay correlacion entre pendiente e intercepto por sujeto, se  usa el mod2.

Ahora se quiere verificar si se puede asumir que todos las plantas tienen la misma pendiente.
```{r}
mod3 = lme4::lmer( altura ~ dia+riego+hongos+dia*riego+riego*hongos + (1|planta), REML = F, data = base2)
anova( mod2, mod3, test = "LRT")
```

Al comparar los dos modelos se obtiene una diferencia de las dos deviancias
de 0, con 1 grado de libertad y una probabilidad asociada P = 1. Por lo tanto, se concluye que los sujetos  tienen la misma pendiente
y se prefiere el mod3.

Ahora se prueban las interacciones
```{r}
mod4 = lme4::lmer( altura ~ dia+riego+hongos+dia*riego + (1|planta), REML = F, data = base2)
anova( mod4, mod3, test = "LRT")
```
No se rechaza la hipotesis, se prefiere mod 4
```{r}
mod5 = lme4::lmer( altura ~ dia+riego+hongos + (1|planta), REML = F, data = base2)
anova( mod5, mod4, test = "LRT")
```
Se rechaza la hipotesis, se mantiene el mod4.

```{r}
shapiro.test( residuals(mod1))
car::leveneTest( residuals( mod2) ~ base2$planta)
```













```{r Prueba correlacion entre b0 y b1}
options(contrasts=c("contr.sum","contr.poly"))
mod1g = lme4::lmer( diametro ~ dia+riego+hongos+dia*riego+riego*hongos + (1+dia|planta) , REML = F, data = base2)
mod2g = lme4::lmer( diametro ~ dia+riego+hongos+dia*riego+riego*hongos + (1|planta) + (0+dia|planta) , REML = F, data = base2)
anova( mod1g, mod2g, test = "LRT")
```
No se rechaza la hipotesis nula, por lo que no hay correlacion entre pendiente e intercepto por sujeto, se  usa el mod2.

Ahora se quiere verificar si se puede asumir que todos las plantas tienen la misma pendiente.
```{r}
mod3g = lme4::lmer( diametro ~ dia+riego+hongos+dia*riego+riego*hongos + (1|planta), REML = F, data = base2)
anova( mod2g, mod3g, test = "LRT")
```

Al comparar los dos modelos se obtiene una diferencia de las dos deviancias
de ~9, con 1 grado de libertad y una probabilidad asociada P = 0.003. Por lo tanto, se concluye que los sujetos  no tienen la misma pendiente y se prefiere el mod2g.

```{r}
mod4g = lme4::lmer( diametro ~ dia+riego+hongos+dia*riego+ (1|planta) + (0+dia|planta) , REML = F, data = base2)
anova( mod4g, mod2g, test = "LRT")
```
No se rechaza la hipotesis, se prefiere mod4g

```{r}
mod5g = lme4::lmer( diametro ~ dia+riego+hongos+ (1|planta) + (0+dia|planta) , REML = F, data = base2)
anova( mod4g, mod5g, test = "LRT")
```
Se rechaza la hipotesis, se que prefiere mod4g

Para ambos modelos se matiene el modelo 4.